臺灣高雄地方法院刑事裁定　　　　　 100年度交聲字第2104號
聲　請　人　臺灣高雄地方法院檢察署檢察官
原處分機關　高雄市政府交通局
異　議　人
即受處分人　張家富
上列異議人即受處分人因違反道路交通管理處罰條例案件，對於
高雄市政府交通局民國100 年10月12日所為之裁決（原處分案號
：高市交裁字第裁32-BWB013752號）聲明異議，本院裁定如下：
    主  文
異議駁回。
    理  由
一、原處分意旨略以：異議人即受處分人張家富（下稱異議人）
    於民國（下同）100年7月3日9時53分許，在高雄市○○區○
    ○路643巷34弄前之禁止臨時停車處所，違規停放車牌號碼X
    WW-920號重型機車（下稱系爭機車），經高雄市政府警察局
    交通警察大隊（下稱舉發單位）舉發，有「在禁止臨時停車
    處所停車」之違規，原處分機關以異議人未於應到按日期前
    主動繳納罰鍰，爰依道路交通管理處罰條例第56條第1項第1
    款之規定，裁處罰鍰新臺幣（下同）600元等語。
二、聲明異議意旨略以：「後昌路643 巷34弄」（下稱系爭路段
    ）係高雄市○○區○○里○區巷道，平日均為住戶進出通道
    ，非交通要道，住戶自74年遷入，迄今已26年餘，且自遷入
    起，住戶機腳踏車均整齊排列停放大樓前，從未妨礙交通，
    亦未接獲警方通知該路段不得停車或開單舉發，且高雄市政
    府警察局左營分局左營派出所亦於系爭路段張貼告示牌「警
    方在本路段為機車加大鎖；請車主注意自己愛車，機車停放
    請加大鎖。開鎖請電：0000000」，表示系爭路段停放機車
    係合法無違規；而系爭路段，警方於99年僅重新於巷道轉角
    5 公尺標示紅線，巷道內未重新劃紅線，僅有95年舊線，而
    舉發通知單違規地點記載「和光街643巷」，應為「後昌路6
    43巷」之誤植，此舉發單應無法律效力；再違規當日係假日
    ，車輛停放均無影響交通，各車主均於家中，交通對員警應
    先知會光輝里里長廣播，或按鈴通知住戶將車駛離，而非一
    味開單舉發，爰聲明異議，請撤銷原處分等語。
三、按在設有禁止臨時停車標線處所不得臨時停車；汽車駕駛人
    停車時，在禁止臨時停車處所停車者，處600 元以上1200元
    以下罰鍰，道路交通安全規則第111條第1項第1 款，道路交
    通管理處罰條例第56條第1項第1款分別定有明文。又紅實線
    設於路側，用以禁止臨時停車，道路交通標誌標線號誌設置
    規則149條第1項第5 款規定甚明。而小型車違反上開規定，
    於期限內繳納或到案聽候裁決者，處罰鍰900元，違反道路
    交通管理事件統一裁罰基準表亦有規範。
四、經查：
（一）異議人有於上開時間，在劃有紅實線之高雄市○○區○○
      路643巷34 弄前停放系爭機車，而有在禁止臨時停車處所
      停車之事實，為異議人所不爭執，且有原處分機關高市交
      裁字第裁32-BWB013752號違反道路交通管理事件裁決書、
      高雄市政府警察局舉發違反道路交通管理事件通知單各1
      份、舉發照片1 張在卷可憑（見院卷第2、3、17頁），是
      異議人確有在禁止臨時停車處所停車之違規事實，堪以認
      定。
（二）異議人雖以前揭情詞置辯。惟查，道路交通管理處罰條例
      第1 條已明定，為加強道路交通管理，維護交通秩序，確
      保交通安全，制定本條例。則道路交通管理處罰條例既本
      於維護交通安全之旨，規定不得在禁止臨時停車處所停車
      ，而系爭路段業經原處分機關會同光輝里里長現勘，該路
      段巷道係消防巷道禁止臨時停車紅線，為利消防車輛操作
      ，宜維持現況，此有原處分機關100年7月29日高市交停管
      字第1000039095號函1份在卷可參（見院卷第12頁）；又
      異議人系爭車輛停放處之紅色實線，仍明顯可見，並未達
      年久無法辨識之程度，此亦有違規照片1張在卷可稽（見
      院卷第3 頁），異議人自不得逕以其他事由主張不依法停
      車。至該舉發單所列之地點，業經舉發單位於100年8月25
      日以高市警交執字第1000030765號函：「說明：四、有關
      違規地點誤植，惠請更正為：後昌路643巷34弄」，而舉
      發之時間及事實，均有違規照片在卷，且異議人並不爭執
      ，該地點僅屬誤植，應不影響違規事實之同一性，且原處
      分機關之裁決書，業更正正確地址即高雄市○○區○○路
      643巷34 弄，是原舉發通知單並不因此無效。至異議人附
      近店家門前是否未劃設紅線，則係道路交通管理機關衡諸
      當地交通流量、道路寬窄等，本於職權決定，亦難據此認
      定原處分機關依法裁處有何違法之處。準此，異議人上揭
      所辯，尚無足取。異議人確有上開違規行為，實已明確。
五、綜上所述，異議人確有在禁止臨時停車處所停車之違規行為
    ，從而，原處分機關依道路交通管理處罰條例第56第1項第1
    款之規定，裁處異議人罰鍰600 元，經核認事用法，並無違
    誤，裁罰亦無不當，本件異議人之異議，為無理由，應予駁
    回。
六、據上論斷，應依道路交通管理處罰條例第87條第2 項，道路
    交通事件處理辦法第18條，裁定如主文。
中    華    民    國  100     年    11    月    24    日
                      交通法庭  法  官 劉美香
以上正本證明與原本無異。
如不服本裁定，應於收受送達後5 日內向本院提出抗告狀。
中    華    民    國  100     年    11    月    24    日
                                書記官 陳仙宜